【裁判字號】    89,易,149
【裁判日期】    890128
【裁判案由】    竊盜
【裁判全文】
臺灣板橋地方法院刑事判決                          八十九年度易字第一四九號
    公  訴  人  臺灣板橋地方法院檢察署檢察官
    被      告  乙○○
右列被告因竊盜案件，經檢察官提起公訴（八十八年度偵字第二五四五０號），本院
判決如左：
    主  文
乙○○共同攜帶兇器竊盜，未遂，累犯，處有期徒刑壹年陸月；扣案之鑰匙、六角扳
手各壹支及小型對講機壹具均沒收。
    事  實
一、乙○○曾有三次違反麻醉藥品管理條例前科，其於民國八十五年間因違反麻醉藥
    品管理條例案件，經本院以八十五年度訴字第二八二三號判決處有期徒刑四月，
    如易科罰金以三百元折算一日確定，於八十六年三月二十八日易科罰金執行完畢
    ，竟不知悔改，與真實姓名年籍不詳之綽號「胖胖」之成年男子，共同基於意圖
    為自己不法所有之犯意聯絡，於八十八年十一月十九日晚上十時四十分許，在桃
    園縣龜山鄉○○村○○路三十八號旁，由綽號「胖胖」之男子在旁負責把風，乙
    ○○則持「胖胖」所有之鑰匙一支、小型對講機一具及可供兇器使用之六角扳手
    一支（鐵製，長約二十一公分，前端磨平尖銳），著手竊取甲○○所有之車牌號
    碼ＨＤ─四六五號營業大貨車一輛（甲○○將該大貨車靠行於健銓交通股份有限
    公司，故車主登記為健銓公司），當乙○○持前揭鑰匙開啟該大貨車之車門，進
    而欲啟動大貨車之電門時，因鑰匙不符只能開啟車燈而無法起動車輛致未得手；
    適為甲○○、李賢鈺兄弟二人及時發覺，報警而當場查獲，並扣得「胖胖」所有
    、供竊盜所用之上開鑰匙、六角扳手各一支及小型對講機一具。
二、案經桃園縣警察局龜山分局報請臺灣板橋地方法院檢察署檢察官偵查起訴。
    理  由
一、右揭事實，業據被告乙○○於警訊時、檢察官偵查中及本院審理時供承不諱，核
    與被害人甲○○、證人李賢鈺於警訊時指訴之情節相符，並有車籍作業系統─查
    詢認可資料一紙附卷可稽，復有上開鑰匙、六角扳手各一支及小型對講機一具扣
    案可資佐證；又上開六角扳手為鐵製，質地堅硬，長約二十一公分、呈Ｌ形狀，
    前端磨平尖銳，業據本院勘驗明確，製有勘驗筆錄一份附卷可憑，則該六角扳手
    客觀上自足以威脅他人之生命及身體安全而可供兇器使用。本件事證明確，被告
    犯行洵堪認定。
二、核被告所為，係犯刑法第三百二十一條第一項第三款之攜帶兇器竊盜罪；被告已
    著手於竊盜行為之實行而不遂，為未遂犯，依刑法第二十六條規定前段規定減輕
    其刑；被告與綽號「胖胖」之成年男子間有犯意之聯絡及行為之分擔，為共同正
    犯。末查被告有事實欄所載之犯罪前科及受有期徒刑執行完畢之事實，有台灣高
    等法院檢察署刑案紀錄簡覆表一份在卷足憑，其於有期徒刑執行完畢後，五年以
    內再犯本案法定刑含有期徒刑之罪，為累犯，應依先加後減之例，加重其刑。爰
    審酌被告素行不良（見卷附上開臺灣高等法院檢察署刑案紀錄簡覆表）、犯罪之
    動機、目的、手段、所著手竊取之財物價值甚高及犯後之態度等一切情狀，量處
    如主文所示之刑。扣案之上開鑰匙、六角扳手各一支及小型對講機一具為共犯「
    胖胖」所有、供犯本罪所用之物，業據被告供明在卷，爰依刑法第三十八條第一
    項第二款規定諭知沒收。
三、末以被告曾與劉茂志及另一姓名年籍不詳成年男子，共同意圖為自己不法之所有
    ，三人結夥於八十七年三月十九日凌晨三時許，攜帶足資為兇器使用之大剪刀、
    電鑽、扳手各一支，推由其中一人踰越二樓門窗之安全設備，進入台北縣土城市
    ○○路○段一二六巷二十五弄六號一樓之德晏實業有限公司內，竊取該公司所有
    之電子量角器、活動扳手、尖嘴鉗各一支、螺絲起子二支、電子零件成品一百八
    十公斤及廢銅料一百四十公斤（共價值新臺幣四萬一千元）之犯罪事實，經本院
    於八十八年十一月二十六日以八十七年度訴字第二二二七號刑事判決論以被告結
    夥三人以上，攜帶兇器、踰越安全設備竊盜罪，而處有期徒刑十月在案，此有該
    刑事判決影本一份在卷可按。惟查該案之犯罪時間為八十七年三月十九日，與本
    案之犯罪時間即八十八年十一月十九日，二者相隔已有一年七月之久，其犯罪之
    人數及手段亦不盡相同，地點一在台北縣、一在桃園縣，顯然被告並非基於概括
    之犯意反覆實施，兩案間無連續犯之裁判上一罪關係，附此敘明。
據上論斷，應依刑事訴訟法第二百九十九條第一項前段，刑法第二十八條、第三百二
十一條第一項第三款、第二項、第二十六條前段、第四十七條、第三十八條第一項第
二款，判決如主文。
本案經檢察官張慶林到庭執行職務。
中      華      民      國      八十九      年      一    月    二十八  日
                                        臺灣板橋地方法院刑事第三庭
                                            法  官  樊  季  康
右正本證明與原本無異。
如不服本判決，應於判決送達後十日內，向本院提出上訴狀。
                                            書記官  馬  秀  芳
中      華      民      國      八十九    年       二   月     一     日
論罪法條：
刑法第三百二十一條第一項
犯竊盜罪而有左列情形之一者，處六月以上五年以下有期徒刑：
一、於夜間侵入住宅或有人居住之建築物、船艦或隱匿其內而犯之者。
二、毀越門扇、牆垣或其他安全設備而犯之者。
三、攜帶兇器而犯之者。
四、結夥三人以上而犯之者。
五、乘火災、水災或其他災害之際而犯之者。
六、在車站或埠頭而犯之者。
前項之未遂犯罰之。


司法院資訊處製作；財團法人民間司法改革基金會備份。
